---
title: "Ayudantía 4 - Repaso Certamen"
author: 'Diego Bernal Soto: diego.bernals@usm.cl'
output: 
  tufte::tufte_html:
    highlight: pygments
link-citations: yes
editor_options:
  markdown:
    wrap: sentence
    canonical: true
---

## Vegetación en La comuna de Vitacura:

En el siguiente estudio se tomaron imagenes satelitales para la comuna de Vitacura para obtener 5 años de estudio desde el 2020, con los cuals observaremos los efectos de las aréas verdes en la communa tomando un buffer con los parques de la comuna y ver su efectos en la temperatura de loslugares cercanos a y ver si existe alguna relación de si existe alguna correlación.

Apliquemos un modelo de regresión lineal entre la temperatura y la distancia a los parques, para un mismo periodo de estudio.

## Actividades.

-   Realice una caracterización de la zona de interes a estudiar y con ello calcule el NDVI para cada sector de interes en el tiempo.

-   Calcule un buffer con rangos de 100 hasta 5000 metros de distancia.

-   Para cada iteracion rango tome una muestra de puntos para realizar el calculo de las distancias.

-   Estime un modelo de regresión lineal para cada ventan de tiempo para ver la relación entre la distancia.

```{r,message=FALSE,warning=FALSE}
#First we have to apply a grid to the comuana and with that work.
library(sp)
library(sf)
library(raster)
library(tmap)
library(ggplot2)
library(geodata)
library(viridis)
library(cowplot)
library(png)
library(gridExtra)
library(dplyr)
library(spatstat)
library(wesanderson)
library(hrbrthemes)
library(modeest)

```

```{r,message=FALSE,warning=FALSE}

alt <- st_read("./data/Vitacura.shp")
tamaño_pixel_x_63m <- 0.0005694946
tamaño_pixel_y_63m <- 0.0005694946
cellsize = c(tamaño_pixel_x_63m, tamaño_pixel_y_63m)
```

```{r,message=FALSE,warning=FALSE}
grid <- st_make_grid(alt, cellsize = c(tamaño_pixel_x_63m, tamaño_pixel_y_63m))
#st_write(grid, "./data/grilla_poligonos.shp")
plot(grid)
```

```{r,message=FALSE,warning=FALSE}
gridcenters <- st_make_grid(grid, cellsize = cellsize, what = "centers")

gridcenter <- gridcenters[grid]

gdf <- st_sf(grid)

#st_write(gdf,"./data/grilla_points.shp")
```

Discretizamos el raster de LST

```{r,message=FALSE,warning=FALSE}

lst_2020 <- raster("./imgs/2020_lst_Vita.tif")
lst_2021 <- raster("./imgs/2021_lst_Vita.tif")
lst_2022 <- raster("./imgs/2022_lst_Vita.tif")
lst_2023 <- raster("./imgs/2023_lst_Vita.tif")
lst_2024 <- raster("./imgs/2024_lst_Vita.tif")

#puntos de los lst
puntos <- as(lst_2020, "SpatialPointsDataFrame")
lst <- as.data.frame(puntos)
lst <- st_as_sf(lst, coords = c("x", "y"), crs = 4326)

imgs <- list(lst_2020,lst_2021,lst_2022,lst_2023,lst_2024)

año = 2020:2024

#for (i in seq_along(imgs)){
 # r <- imgs[[i]]
  
  #puntos <- as(r,"SpatialPointsDataFrame")
  #puntos_sf <- st_as_sf(as.data.frame(puntos), coords = c("x", "y"), crs = 4326)
  #st_write(puntos_sf,paste0("./data/lst_points_",año[i],".shp"))
#}

```

Parques raster, criterio de contuinidad de policonos \> 30 poligonos conectados para que conformaran un parque, se encontraron solo 6.

```{r,message=FALSE,warning=FALSE}

lst_points <- st_read("./data/lst_points/lst_distance_2020.shp")
lst_points <- lst_points %>% 
  rename(lst = X2020__)
glimpse(lst_points)

```

Ahora que tenemos la relación grafiquemos los primeros puntos para revisar la relación.

```{r,message=FALSE,warning=FALSE}

plot2 <- ggplot(lst_points, aes(x = lst)) + 
  geom_histogram(aes(y = ..density..), colour = "orange", fill = "orange", alpha = 0.1, binwidth = 2)+
  geom_density(alpha = .2, fill = "#FF6666", colour = 'red') +
  theme_minimal() +
  ggtitle('Distribución LST en C° en Vitacura')
plot2


```

```{r,message=FALSE,warning=FALSE}


pl3 <- lst_points %>% 
  filter(lst > 0) %>% ggplot(aes(x =distancia_ , y = lst)) +
  geom_point(colour = '#B713A1', alpha = 0.5) + 
  theme_minimal() + 
  labs(title ='Grafico de dispersión Áreas verdes Vitacura 2020' ,x="Longitud en M", y='Median(LST°C)')
pl3


```

Sampleo aleatorio en el tiempo

```{r,message=FALSE,warning=FALSE}

set.seed(707)

sample <- lst_points %>% sample_n(size = 5000, replace = FALSE)
sample$index_ri_1 <- NULL
sample <- sample %>% filter(lst>0)

#Agrupamiento para visualización
lst_points_cluster <- lst_points %>%
  mutate(
    distancia_clase = case_when(
      distancia_ <= 150 ~ "100",
      distancia_ > 150 & distancia_ <= 250 ~ "200",
      distancia_ > 250 ~ "300"
    ),
    distancia_clase = factor(distancia_clase, levels = c("100", "200", "300"))  )

lst_points_cluster %>% filter(lst>0) %>% ggplot(aes(x=distancia_clase,y=lst,fill =distancia_clase))+ geom_violin(width=1.4) +  geom_boxplot(width=.2,alpha=0.2,color="white") +
  scale_fill_viridis(discrete = TRUE, alpha=0.6) + theme_ipsum() +  
  labs(title = 'Distribucion de la mediana para cada distancia',
       xlab = 'Distancia en metros',
       ylab = 'Median(LST°C)')



```

Modelo de regresión Lineal simple

```{r,message=FALSE,warning=FALSE}


model_1 <- lm(lst~distancia_,data = sample)
predi <- model_1$fitted.values

```

```{r, results='asis', message=FALSE, warning=FALSE}
library(stargazer)
stargazer(model_1,Title="Modelo Áreas verdes", align=TRUE)
```

```{r,message=FALSE,warning=FALSE}

ggplot(sample,aes(distancia_)) +  geom_point(aes(y=lst),color =  'pink')  +          
  geom_line(aes(y=predi),color = 'black') +
  scale_color_discrete(name = "Y series", labels = c("predicted", "Real")) + 
  ggtitle("Regresion Lineal Univariada") +
  xlab("Distancia en metros") + 
  ylab("Median(LST°C)")

```

```{r,message=FALSE,warning=FALSE}

lst_points_cluster %>%
  filter(lst > 0) %>%
  ggplot(aes(x = distancia_, y = lst)) +
  geom_point(aes(color = as.factor(distancia_clase)), alpha = 0.4) +
  geom_smooth(aes(group = distancia_clase),
              method = 'lm', se = FALSE, size = 1.2) +
  labs(title = 'Regresiones Lineales por distancia',
    x = "Distancia en metros",
    y = "Median (LST °C)",color = 'Labels') +
  theme_minimal()


```
