---
title: "Ayudantía 3 - Regresión Lineal ..."
author: 'Diego Bernal Soto: diego.bernals@usm.cl'
output: 
  tufte::tufte_html:
    highlight: pygments
link-citations: yes
editor_options:
  markdown:
    wrap: sentence
    canonical: true
---

# Definiciones

1.  **Suma Cadrada total (SST)**: Estadistico que da cuenta de la variabilidad de un conjunto de *n* mediciones agrupaddas en *i-grupos*, con *j* elementos cada uno. Cabe señalar que j es constante para todos los gruposa analizar. Matematicamente se escribe asi.

$$
{\sum_{i=1}^{n} (y_i - \bar{
y})^2}
$$

Como es una suma general del conjunto, esta se puede descomponer en 2 analisis distintos.
Entre losgrupos y dentro de ellos.

2.  **Suma inter grupos (SSW)**: Este estadastico que representa la variabilidad interna de cada grupo, cuanto se dispersa cada observacion individual respecto al promedio del grupo. ¿Que pasa si este valor es pequeño?.

$$
{\sum_{i=1}^{I}\sum_{j=1}^{J}(Y_{ij}- \bar{Y_i})^2}
$$ 3.
**Suma entre grupos (SSB)**: Estadistico mide la variabilidad entre grupos, que tanto cambian los promedios de cada grupo con respecto al promedio general.¿Que ocurre si el valor es alto?.

$$
{\sum_{i=1}^{I}\sum_{j=1}^{J}(Y_{i}- \bar{Y})^2}
$$

4.  **Error cuadratico medio (MSE)** : Función que nospermite cuantificar que tan bien se ajusta nuestro modelo a la f(x) en relación a los valores predichos.

$$
J(w) = \frac{1}{2} \| Xw - Y \|^2
$$

# Matematico

Show that the sum of squares decomposition and F-statistic reduces to the equal-variance (pooled) two samples t-test in the case of $\alpha = 2$ treatments with the realization that an F-statistic with 1 numerator and k denominators.
degrees of freedom is equivalent to a t-statistic with 1 numerator and k degrees of freedom, viz

$$
F_{1, k} = t_{k}^2
$$

$$
F_{\alpha-1, N - \alpha} = \frac{MST}{MSE} = \frac{\frac{SST}{\alpha-1}}{\frac{SSE}{N-\alpha}}
$$

Reduces

$$
t_k^2 = \frac{(\bar{y}_1 - \bar{y}_2)^2}{S_p^2 \left( \frac{1}{n_1} + \frac{1}{n_2} \right)} 
\quad ; \quad
t_k = \frac{\bar{y}_1 - \bar{y}_2}{S_p \sqrt{ \frac{1}{n_1} + \frac{1}{n_2} }}
$$

Cuando $\alpha = 2$

$$
MSE = \frac{SSE}{N-2} = \frac{\sum_{j=1}^{n_1}(y_{1j}-\bar{y_1})^2+\sum_{j=1}^{n_1}(y_{2j}-\bar{y_2})^2}
{N-2}
$$

Recordando q la formula de la varianza de la muestra estimada es:

$$
S_{i}^2 = \frac{\sum_{j=1}^{n_i}(y_{ij}-\bar{y_i})^2}{n_i-1}
$$

$$
\frac{\sum_{j=1}^{n_1}(y_{1j}-\bar{y_1})^2+\sum_{j=1}^{n_1}(y_{2j}-\bar{y_2})^2}
{N-2} \space * \frac{n_i-1}{n_i-1}
$$

$$
\frac{\sum_{j=1}^{n_1}(y_{1j}-\bar{y_1})^2 *(n_i-1)+\sum_{j=1}^{n_2}(y_{2j}-\bar{y_2})^2*(n_i-1)}
{(n_1+n_2-2)*(n_i-1)} 
$$

$$
\frac{SSE}{N-2} = \frac{(n_1-1)S_{1}^2+ (n_2 -1)S_{2}^2}{n_1+n_2-2} = S_p
$$

$$ 
\frac{SST}{2-1} = SST \to \sum\_{1}^{2}n_i(^\bar{y_i}-\bar{y})2 \space = n_1(\bar{y_1}-\bar{y})^2 + n_2(\bar{y_2}-\bar{y})^2 
$$

$$y_t \to global\space mean$$

$$
\bar{y} = \frac{n_1\bar{y_1}+n_2\bar{y_2}}{N}
$$

$$
SST = n_1(\bar{y_1} - (\frac{n_1\bar{y_1} + n_2\bar{y_2}}{N}))^2 + 
n_2(\bar{y_2} - (\frac{n_1\bar{y_1} + n_2\bar{y_2}}{N}))^2
$$

Trabajemos con la primera

$$
n_1(\bar{y_1} - (\frac{n_1\bar{y_1} + n_2\bar{y_2}}{N}))^2
$$

$$
n_1(\frac{N\bar{y_1}}{N} - (\frac{n_1\bar{y_1} + n_2\bar{y_2}}{N}))^2
$$

$$
n_1(\frac{N\bar{y_1} - n_1\bar{y_1}-n_2\bar{y_2}}{N})^2
$$

$$
n_1(\frac{(n_1+n_2)\bar{y_1} - n_1\bar{y_1}-n_2\bar{y_2}}{N})^2
$$

Recuciendo

$$
n_1(\frac{n_2\bar{y_1} + n_2\bar{y_2}}{N})^2
$$

$$
\frac{n_1n_{2}^2(\bar{y_1}+\bar{y_2})^2}{N^2}
$$

El otro termino se deja para que el estudiante suelte la mano...

$$
SST = \frac{n_1n_{2}^2(\bar{y_1}+\bar{y_2})^2}{N^2} + \frac{n_2n_{1}^2(\bar{y_1}+\bar{y_2})^2}{N^2}
$$

$$
\frac{n_1n_{2}^2}{N^2} + \frac{n_2n_{1}^2}{N^2} \to \frac{(n_1+n_2)n_1n_2}{N^2}
$$

$$
\frac{n_1n_2}{N} \to \frac{1}{\frac{N}{n_1n_2}} \to \frac{1}{\frac{1}{n_1} + \frac{1}{n_2}}
$$

$$
SST = \frac{1}{\frac{1}{n_1} + \frac{1}{n_2}} * (\bar{y_1} - \bar{y_2})^2
$$

Reemplazamos SST y SSE;

$$
\frac{\frac{SST}{2-1}}{\frac{SSE}{N-2}} = \frac{\frac{(\bar{y_1}-\bar{y_2})^2}{\frac{1}{n_1} + \frac{1}{n_2}}}
{S_{p}^2} = \frac{(\bar{y_1}-\bar{y_2})^2}{(S_{p}^2(\frac{1}{n_1} + \frac{1}{n_2}))}
$$

$$
\therefore F_{(1,k)} = t_{k}^2
$$

# Formulas que nos ayudan con el enunciado 2 y 1:

$$
S{Y|X}^2 = \frac{SCE}{n-2} = (Residual \space standard \space error){2}
$$

$$ 
S_{Y}^2 =\frac{n}{n-1}(\bar{Y}^2-(\bar{Y})^2)
$$

$$ 
R^2 = 1- \frac{SCE}{SCT} = 1- \frac{(n-1)}{(n-2)}\frac{S_{Y|X}^2}{S_{Y}^2}
$$

$$ 
T_{\hat{\alpha}} = \frac{\hat{\alpha}}{\sqrt{\hat{VAR(\hat\alpha)}}} 
$$

$$ 
T_{\hat\beta} = \frac{\hat{\beta}}{\sqrt{\hat{VAR(\hat\beta)}}} 
$$

$$
F = T_{\hat\beta}^2 = \frac{\frac{SCR}{1}}{\frac{SCE}{(n-2)}}
$$

$$
SCT = SCR + SCE = n*(\bar{Y}^2 - (\bar{Y})^2)
$$

# Enunciado I

1.  Significa que un $6.4\%$ de la variabilidad del coeficiente de gini es expplicada por el gasto de educación.

2.  Prueba de significancia global del modelo

$$
H_0; \beta_i = o, \forall e \in 1 \dots k
$$ $$
H_a; \beta_i \neq 0
$$

$$
F = \frac{\frac{SSR}{k}}{\frac{SSE}{N-k-1}} ~ F_{(k,n-k-1,\alpha)}
$$

Significa que al menos una de las variables del modelo es significativa para explicar la variable dependiente.

3.  Prueba de significancia individual

$$
H_0; \beta_k = 0
$$

$$
H_a; \beta_k \neq 0
$$

$$
T = \frac{\hat{\beta_k}}{SE(\hat\beta_k)} ~ t_{student, (n-k-1)}
$$

$|t| > t_{crit} \to$ Rechazamos $H_0$ y concluimos que la variable k si aporta información (significativa) para predecirla variable dependiente.

4.  Grafico

```{r,message=FALSE,warning=FALSE}
#install.packages("tydiverse")
#install.packages("stargazer")
library(tidyverse)
library(remotes)
library(stargazer)#Tablas
library(tidyverse) #meta-package
library(readxl) #Leer hojas de excel
```

```{r,message=FALSE,warning=FALSE,results='hide'}
remotes::install_github("arcruz0/paqueteadp")
library(paqueteadp)#datos
data("bienestar")
summary(bienestar)
```

```{r,message=FALSE,warning=FALSE}
glimpse(bienestar)
```

```{r,message=FALSE,warning=FALSE}
reg_1 <- lm(gini~gasto_educ,data = bienestar)
summary(reg_1)
```

```{r, results='asis', message=FALSE, warning=FALSE}
library(stargazer)
stargazer(reg_1, type = "html")
```

```{r, results='asis', message=FALSE, warning=FALSE}

ggplot(data = bienestar, # seleccionamos la base de datos
       aes(x = gasto_educ, y = gini))+ # variables independientes y dependientes
  geom_point(color = "black") + # los valores observados son graficados
  geom_smooth(method = "lm", # La línea de regresión se superpone
              se = F, # el área de error no se grafica con un IC del 95%
              color = "orange")+ # color de la línea
  labs (x = "Gasto en educación", y = "Desigualdad", title = "Coeficiente gini ~ Gasto en educación") 

```
