---
title: "Ayudantía 6"
author: "Diego Bernal Soto"
date: "2025-04-29"
output: 
  tufte::tufte_html:
    highlight: pygments
link-citations: yes
editor_options:
  markdown:
    wrap: sentence
    canonical: true
---

# Enunciado I

Se encarga de realizar el aprovisionamiento para el catering de la business class en los aviones **Lasan**.
Es por ello que, como equipo, deciden ir a visitar a los posibles candidatos para cerrar un contrato por un año en los destinos de Los Ángeles y Madrid.

Para este estudio, utilizaron a la célula de **Shared Services** para que realizara un análisis histórico de los vinos tintos consumidos por los pasajeros en años anteriores, catalogándolos con una escala métrica que va del 0 al 8, siendo este último catalogado como de excelencia.

Los data engineers se interesan en probar modelos que permitan explicar el comportamiento de los pasajeros.
Para ello, cuentan con la siguiente información: una población de 1,539 observaciones.

$$
\begin{aligned}
Y &= \text{Calidad de Vino} \\
X_1 &= \text{Grados de alcohol contenidos} \\
X_2 &= \text{Volatilidad del ácido (g/100 ml)} \\
X_3 &= \text{Ácido cítrico (en porcentaje)} \\
X_4 &= \text{pH del vino}
\end{aligned}
$$

### Resultados Modelos Auxiliares

| Mod | Variables      | Adjusted R-squared |
|:---:|----------------|:------------------:|
|  1  | X1             |       0.226        |
|  2  | X1, X3         |       0.316        |
|  3  | X2, X3         |       0.256        |
|  4  | X1, X2, X4     |       0.321        |
|  5  | X1, X2, X3, X4 |       0.322        |

Por lo que se le pide que apoye con la inferencia al equipo, para esto elaboraron las siguientes preguntas:

-   ¿Es significativo el aporte de la variable $X_3$ ?.
    Utilice un nivel de significancia de 0.05.

-   ¿Es significativo el aporte conjunto de $X_1$ y $X_4$.Utilice un nivel de significancia de 0.05.

-   Se corrio una regresion auxiliar entre los residuales del modelo 1 y todas las variables Xs presentes en el modelo 5.
    Utilizando el estadistico adecuado pruebe que es posible eliminar las variables $X_2$, $X_3$ y $X_4$.

### Resultados Pregunta N°3

| Estadísticas de la regresión        | Valores |
|:------------------------------------|:-------:|
| Coeficiente de correlación múltiple | 0.23488 |
| Coeficiente de determinación $R^2$  | 0.05517 |
| $R^2$ ajustado                      | 0.05279 |
| Error típico                        | 0.69172 |
| Observaciones                       |  1593   |

**Tabla 1.** Regresión auxiliar

## Enunciado II

En base a la base de datos anterior plantee el modelo para predecir la variable dependiente calidad del vino en razon de las demas variables y realice los siguientes requerimientos.

-   Revise el modelo anterior y identifique si existen outliers en la muestra, grafique y realice los test de hipotesis correspondiente.

-   Realice el calculo de las distancias de Cook para ver si un punto es influyente o no, observe el grafico.

-   Realice una prueba de independencia de los errores con un nivel de significancia de 0.05.

-   Identifique si hay multicolinealidad entre los regresores de dos formas distintas.

Ejercicio N°1

```{r,message=FALSE,warning=FALSE}
#Required libraries
library(corrplot)
library(mixlm)
library(readxl)
library(stargazer)
library(paqueteadp)
library(remotes)
library(ggcorrplot)
library(tidyverse)
library(cowplot) 
library(caret) 
library(glmnet) 
library(car)
library(gghighlight)
library(rlang)
library(tidyverse)
library(tidymodels)
library(schrute)
library(lubridate)
library(knitr)
library(ggsci)

```

```{r,message=FALSE,warning=FALSE}
df_wine <- read_excel("./Ayudantía_6.xlsx", 
                             sheet = "Datos")
glimpse(df_wine)
```

```{r,message=FALSE,warning=FALSE}


mod1 <- lm(quality~ alcohol,data=df_wine)

mod2 <- lm(quality~alcohol+volatile_acidity,data=df_wine)

mod3 <- lm(quality~alcohol+ citric_acid,data = df_wine)
mod4 <- lm(quality~ alcohol+volatile_acidity+pH,data=df_wine)

mod5 <- lm(quality ~ alcohol+volatile_acidity+pH+citric_acid,data = df_wine)


```

```{r,message=FALSE,warning=FALSE, results = 'asis'}
stargazer(mod1, mod2, mod3, mod4, mod5, 
          title = "Modelo", 
          align = TRUE, 
          type = "html")
```

#Resolución enunciado 2

```{r,message=FALSE,warning=FALSE}

mod6 <- lm(quality~ fixed_acidity+volatile_acidity+citric_acid+residual_sugar+chlorides+free_sulfur_dioxide+total_sulfur_dioxide+
             density+pH+sulphates+alcohol,data=df_wine)



```

```{r,message=FALSE,warning=FALSE}

outlierTest(mod6,cutoff=Inf, n.max=15)
```

```{r,message=FALSE,warning=FALSE}

influenceIndexPlot(mod6, vars="Bonf", las=1,id.col=palette()[3])

```

Prueba con algorimto backward

```{r,message=FALSE,warning=FALSE,results='asis'}

mod7 <- mixlm::backward(mod6, alpha=0.04)

stargazer(mod6,mod7,title = "Ayud_6", align = TRUE, 
          type = "html")
```

```{r,message=FALSE,warning=FALSE}
cutoff <- 4 / (1593-9-2)  # Cota
plot(mod7, which=4, cook.levels=cutoff, las=1)
abline(h=cutoff, col="dodgerblue2")
```

```{r,message=FALSE,warning=FALSE}

df_wine %>% cor(method="pearson") %>% round(digits=2) -> mat_cor

corrplot(mat_cor, type="upper", order="hclust", tl.col="black", tl.srt=45)
```
